# 请教，还是培训学校的收入问题？

提问人：echo_quer 时间：2011-05-20 16:13:06
陈版主，这家培训学校收到学员的学费确认了收入，但有些项目是学校没条件进行培训的，又委托另一家大型学院进行培训，发生的费用直接冲减原来已确认的收入，这种做法不对吧？正确的应该怎样做呢？

回答人：chenyiwei
这涉及收入确认是以“总额法”为基础还是以“净额法”为基础的问题。关键是培训学校在这一交易过程中是另一家大型学院的代理人，还是该大型学院是培训学校的分包商，需要根据合同条款分析两者之间的关系。可参考IAS 18附录第 21 段中的相关指引：
Recognition and measurement 21 Determining whether an entity is acting as a principal or as an agent (2009 amendment). Paragraph 8 states that 'in an agency relationship, the gross inflows of economic benefits include amounts collected on behalf of the principal and which do not result in increases in equity for the entity. The amounts collected on behalf of the principal are not revenue. Instead, revenue is the amount of commission.' Determining whether an entity is acting as a principal or as an agent requires judgement and consideration of all relevant facts and circumstances. An entity is acting as a principal when it has exposure to the significant risks and rewards associated with the sale of goods or the rendering of services. Features that indicate that an entity is acting as a principal include: (a) the entity has the primary responsibility for providing the goods or services to the customer or for fulfilling the order, for example by being responsible for the acceptability of the products or services ordered or purchased by the customer; (b) the entity has inventory risk before or after the customer order, during shipping or on return; (c)
the entity has latitude in establishing prices, either directly or indirectly, for example by providing additional goods or services; and (d) the entity bears the customer's credit risk for the amount receivable from the customer. An entity is acting as an agent when it does not have exposure to the significant risks and rewards associated with the sale of goods or the rendering of services. One feature indicating that an entity is acting as an agent is that the amount the entity earns is predetermined, being either a fixed fee per transaction or a stated percentage of the amount billed to the customer

回答人：chenyiwei
回复 板凳 echo_quer 的帖子应该是相反。